【裁判字號】    98,易,1466
【裁判日期】    980722
【裁判案由】    毒品危害防制條例
【裁判全文】
臺灣板橋地方法院刑事判決              98年度易字第1466號
公  訴  人  臺灣板橋地方法院檢察署檢察官
被      告  甲○○
上列被告因毒品危害防制條例案件，經檢察官提起公訴（98年度
毒偵字第2680號），本院依簡式審判程序判決如下：
    主  文
甲○○施用第二級毒品，累犯，處有期徒刑柒月。扣案甲基安非
他命伍包淨重共計零點貳陸公克均沒收銷燬之；上開甲基安非他
命之外包裝袋伍只均沒收。
    事  實
一、甲○○前因施用毒品案件，經本院以88年度毒聲字第5612號
    裁定送觀察、勒戒後，認無繼續施用毒品之傾向，而於民國
    88年10月1 日執行完畢出所，並由臺灣板橋地方法院檢察署
    檢察官以88年度毒偵字第822 號為不起訴處分確定。惟其於
    上開觀察、勒戒執行完畢後五年內，復因於91年2 月28日、
    91年3 月19日連續施用第二級毒品案件，經本院以91年度板
    簡字第1222號刑事簡易判決判處有期徒刑四月確定。
二、甲○○前因施用第二級毒品等案件，經本院以95年度易字第
    1621號刑事判決分別判處有期徒刑九月、三月，並由臺灣高
    等法院以95年度上易字第2389號刑事判決駁回上訴而確定；
    又因持有第一級毒品案件，經本院以95年度簡字第5838號刑
    事簡易判決判處有期徒刑三月，後因撤回上訴而確定；再因
    竊盜案件，經本院以96年度易字第285 、297 號刑事判決判
    處有期徒刑十月確定；上開四案嗣經本院以96年度聲減字第
    3014號裁定各減其刑期二分之一；復因施用第二級毒品案件
    ，經本院以96年度易字第1385號刑事判決判處有期徒刑六月
    ，後因撤回上訴而確定，嗣經本院以96年度聲減字第6094號
    裁定減為有期徒刑三月，並與前述四案定執行刑為有期徒刑
    一年三月確定。甲○○另因竊盜案件，經本院以96年度易字
    第285 、297 號刑事判決分別判處有期徒刑十月、六月確定
    ，嗣經本院以96年度聲減字第3014號裁定各減其刑期二分之
    一，並定執行刑為有期徒刑七月確定。又因過失傷害案件，
    經本院以96年度交易字第143 號刑事判決判處拘役五十日確
    定，嗣經本院以96年度聲減字第3014號裁定減為拘役二十五
    日確定。前述各罪刑經接續執行後，甫於97年10月17日縮刑
    期滿執行完畢。
三、詎甲○○仍未悛悔，復基於施用第二級毒品甲基安非他命之
    犯意，於98年3 月30日某時，在其位於臺北縣板橋市○○路
    ○段206 巷70號3 樓之住處內，以將甲基安非他命粉末置入
    玻璃球吸食器後，再點火燒烤使其產生煙霧後加以吸食之方
    式，非法施用甲基安非他命一次。嗣於98年4 月1 日下午3
    時30分許，在臺北縣中和市○○路○段與漢民路之交叉路口
    為警查獲，並扣得甲基安非他命五包（淨重共計0.26公克）
    等物。
四、案經臺北縣政府警察局海山分局報請臺灣板橋地方法院檢察
    署檢察官偵查起訴。
    理  由
一、本件被告甲○○所犯係死刑、無期徒刑、最輕本刑為三年以
    上有期徒刑以外之罪，其於準備程序中就被訴事實為有罪之
    陳述，經法官告知簡式審判程序之旨，並聽取公訴人及被告
    之意見後，本院業已於98年7 月8 日依刑事訴訟法第273 條
    之1 第1 項之規定當庭裁定進行簡式審判程序，合先敘明。
二、前揭事實業據被告於偵查及本院審理中均供承不諱，而其於
    上開時、地為警查獲後所採尿液經送臺灣檢驗科技股份有限
    公司以EIA 酵素免疫分析法初步檢驗，再以GC/MS 氣相層析
    質譜儀法確認檢驗結果，確均呈甲基安非他命類陽性反應乙
    節，亦有該公司98年4 月22日編號UL/2009/40406 號濫用藥
    物檢驗報告、編號及姓名對照表各一紙附卷可稽，暨其所有
    毒品甲基安非他命五包等物扣案可資佐證。前揭扣案毒品經
    檢驗後，確含有甲基安非他命成分等情，復有臺北縣政府警
    察局海山分局毒品初步鑑驗報告單一份在卷可按，被告之自
    白既有上開證據足資補強，應堪信為真實。據此，本案事證
    明確，被告犯行堪以認定。
三、經查被告前因施用毒品案件，經本院以88年度毒聲字第5612
    號裁定送觀察、勒戒後，認無繼續施用毒品之傾向，而於88
    年10月1 日執行完畢出所，並由臺灣板橋地方法院檢察署檢
    察官以88年度毒偵字第822 號為不起訴處分確定。惟其於上
    開觀察、勒戒執行完畢後五年內，復因於91年2 月28日、91
    年3 月19日連續施用第二級毒品案件，經本院以91年度板簡
    字第1222號刑事簡易判決判處有期徒刑四月確定等情，有上
    開判決書及臺灣高等法院被告前案紀錄表各一份在卷可按。
    被告既曾於因施用毒品案件而經觀察、勒戒執行完畢後之五
    年內，再犯毒品危害防制條例第10條第2 項所定之施用第二
    級毒品罪，並經法院判刑確定，即屬「五年內再犯」之情形
    ，再犯率甚高，原所實施之觀察、勒戒已無法收其實效，此
    次再犯上開條例第10條第2 項之罪，即應依上開條例第23條
    第2 項之規定逕予論罪科刑。
四、論罪科刑部分：
(一)按甲基安非他命係毒品危害防制條例第2 條第2 項第2 款所
    定之第二級毒品，故核被告所為，係犯上開條例第10條第2
    項之施用第二級毒品罪。其施用前持有甲基安非他命之行為
    ，為其施用之高度行為所吸收，而不另論罪。
(二)被告前因施用第二級毒品案件，經本院以95年度易字第1621
    號刑事判決分別判處有期徒刑九月、三月，並由臺灣高等法
    院以95年度上易字第2389號刑事判決駁回上訴而確定；又因
    持有第一級毒品案件，經本院以95年度簡字第5838號刑事簡
    易判決判處有期徒刑三月，後因撤回上訴而確定；再因竊盜
    案件，經本院以96年度易字第285 、297 號刑事判決判處有
    期徒刑十月確定；上開四案嗣經本院以96年度聲減字第3014
    號裁定各減其刑期二分之一；復因施用第二級毒品案件，經
    本院以96年度易字第1385號刑事判決判處有期徒刑六月，後
    因撤回上訴而確定，嗣經本院以96年度聲減字第6094 號 裁
    定減為有期徒刑三月，並與前述四案定執行刑為有期徒刑一
    年三月確定。被告另又因竊盜案件，經本院以96年度易字第
    285 、297 號刑事判決分別判處有期徒刑十月、六月確定，
    嗣經本院以96年度聲減字第3014號裁定各減其刑期二分之一
    ，並定執行刑為有期徒刑七月確定。再因過失傷害案件，經
    本院以96年度交易字第143 號刑事判決判處拘役五十日確定
    ，嗣經本院以96年度聲減字第3014號裁定減為拘役二十五日
    確定。前述各罪刑經接續執行後，甫於97年10月17日縮刑期
    滿執行完畢乙節，有上開被告前案紀錄表一份在卷可按，其
    受有期徒刑執行完畢後五年內，故意再犯本件有期徒刑以上
    之罪，為累犯，應依刑法第47條第1 項之規定加重其刑。
(三)本院爰審酌被告前已有因施用毒品而經觀察、勒戒、強制戒
    治及多次論罪科刑之紀錄，業如上述，猶再犯本件施用毒品
    犯行，可徵其悔意不深，遠離毒品之意志薄弱，惟其施用毒
    品係自戕行為，對他人法益尚無具體危害，及其施用毒品之
    動機，暨犯罪後坦承犯行之態度等一切情狀，量處如主文所
    示之刑，以資懲儆。
(四)扣案甲基安非他命五包內之甲基安非他命屬第二級毒品，不
    問屬於犯人與否，均應依毒品危害防制條例第18條第1 項前
    段規定宣告沒收銷燬之。至盛裝上開甲基安非他命之外包裝
    袋五只，有防制毒品裸露、潮濕及便於攜帶之功能，均係被
    告所有供犯本件施用毒品犯行所用之物，業據其供承在卷，
    爰均併依刑法第38條第1 項第2 款之規定沒收之。
據上論斷，應依刑事訴訟法第273 條之1 第1 項、第299 條第1
項前段，毒品危害防制條例第10條第2 項、第18條第1 項前段，
刑法第11條前段、第47條第1 項、第38條第1 項第2 款，判決如
主文。
本案經檢察官吳宗光到庭執行職務。
中    華    民    國    98    年    7     月    22    日
                  刑事第十三庭  法  官 張紹省
以上正本證明與原本無異。
如不服本判決應於送達後十日內向本院提出上訴狀。
                                書記官 周雅玲
中    華    民    國    98    年    7     月    22    日
附錄本案論罪科刑法條全文：
毒品危害防制條例第10條第2項
施用第二級毒品者，處三年以下有期徒刑。


司法院資訊處製作；財團法人民間司法改革基金會備份。
